臺灣高雄地方法院民事裁定　　　　　　　100年度監字第755號
聲　請　人　張賜濱
應監護宣告　黃素珍
人
上列聲請人聲請准予處分受監護宣告人不動產事件，本院裁定如
下：
    主  文
許可聲請人張賜濱代理受監護宣告人黃素珍（女，民國○○年○ 月
○ 日生，身分證統一編號：Ｚ000000000號）處分受監護宣告人黃
素珍所有如附表所示之不動產。
程序費用新台幣壹仟元由聲請人負擔。
    理  由
一、按監護人對於受監護人之財產，非為受監護人之利益，不得
    使用、代為或同意處分。監護人為下列行為，非經法院許可
    ，不生效力：(一)代理受監護人購置或處分不動產。(二)代理受
    監護人，就供其居住之建築物或其基地出租、供他人使用或
    終止租賃。監護人不得以受監護人之財產為投資。但購買公
    債、國庫券、中央銀行儲蓄券、金融債券、可轉讓定期存單
    、金融機構承兌匯票或保證商業本票，不在此限，民法第11
    01條定有明文。又上開規定，依民法第1113條之規定，準用
    於成年人之監護。
二、聲請意旨略以：受監護宣告人黃素珍前經本院以民國97年度
    禁字第97號裁定為禁治產之宣告，聲請人並為黃素珍之法定
    監護人，嗣本院另依聲請指定黃素珍之子張韋毅為會同開具
    財產清冊之人，且已於100 年8 月26日共同向本院陳報黃素
    珍之財產清冊。因聲請人係黃素珍之監護人，負責養護及治
    療受監護宣告人之身體，聲請人為能悉心照料，乃辭職專心
    照顧黃素珍起居生活，每月照顧費用約新台幣（下同）6000
    元至8000元，致積蓄花費殆盡，現欲變賣黃素珍所有如附表
    所示3 筆土地，以籌措現金用以繼續照顧黃素珍，為此，爰
    聲請鈞院裁定准予代理處分黃素珍如附表所示之不動產等語
    。
三、經查：
（一）聲請人主張上情，業據其提出戶籍謄本、土地登記第一類
      謄本3 件為證，復經證人即黃素珍之子張韋毅到庭證述：
      「我媽媽中風後，都是由爸爸照顧媽媽比較多，只是有時
      候因為工作的關係，會將媽媽帶到我外婆那邊照顧，我是
      老大，有時也會幫忙，目前媽媽可以自己上廁所，但是吃
      飯、洗澡都需要我們協助，因為媽媽生病後，家裡花費較
      大，有醫院看診、藥品、復健及保健食品等費用，現在家
      裡已經沒有錢了，因為經濟關係，我高中畢業就到家樂福
      賣場打工，沒有辦法再升學」等語，並經本院依職調取97
      年度禁字第97號、100 年度家聲字第398 號、100 年度監
      字第725 號案卷核閱無誤，堪認屬實。
（二）本院審酌受監護宣告人黃素珍經醫師鑑定其梗塞性腦中風
      併右側肢體無力，構音困難，全失語症。因上述疾病，目
      前右側偏癱，全失語症，日常生活需他人照顧。今年7 月
      18日本院有作心理測驗，包括簡短精神測驗，分數為3分
      （滿分30分），智能部分為重度障礙，另有作臨床失智症
      量表，分數為2 分，表示中度障礙，前者為訊問病患，後
      者係問家屬的方式，可能是病患有失語症而低估其智能，
      讀寫方面也不行，也沒有辦法簽名，行動方面需有輔助器
      可在平面行走，但無法上下樓梯，日常生活需賴專人24小
      時照料，以目前醫療持續治療復原機會不太可能，已達心
      神喪失致無法處理自己事務之程度等語（見97年度禁字第
      97號卷97年7 月22日勘驗筆錄），堪認聲請人為護養療治
      黃素珍確須花費龐大之醫療費用，則聲請人陳稱為照顧黃
      素珍，辭去固定工作，目前經濟困窘，為黃素珍之利益，
      確有處分受監護宣告人陳常雄所有之不動產之必要，而本
      院調查時黃素珍到庭雖幾乎不能以言詞表達，但仍可以點
      頭或搖頭表示意見，經詢問黃素珍亦點頭表示同意由聲請
      人處分其不動產（見本院卷第40頁100 年12月1 日非訟事
      件筆錄）。從而，聲請人聲請准予代理黃素珍處分名下所
      有如附表所示之不動產，應予准許。
四、末按非訟事件法稱關係人者，謂聲請人、相對人及其他利害
    關係人。而依法應由關係人負擔費用者，法院裁定命關係人
    負擔時，應一併確定其數額，非訟事件法第10條、第24條第
    1項分別定有明文。經核本件聲請事件，應徵之程序費用為
    1000元，依非訟事件法第21條第1 項規定，應由聲請人負擔
    ，爰依上開規定併予確定如主文第2 項所示，附此敘明。
中    華    民    國  100     年    12    月    6    日
                  家事法庭    法  官  李嘉益
上為正本係照原本作成。
如對本裁定抗告，須於本裁定送達後10日之不變期間內，向本院
提出抗告狀，並應繳納抗告費新臺幣1,000元。
中    華    民    國   100    年    12    月    6     日
                              書記官  李冠毅
附表：
┌─┬─────┬────────────┬─────────┐
│編│財產種類  │坐落                    │權利範圍及面積    │
│號│          │                        │                  │
├─┼─────┼────────────┼─────────┤
│1 │土地      │台南市將軍區○○○段469 │全部，2321平方公尺│
│  │          │地號                    │                  │
├─┼─────┼────────────┼─────────┤
│2 │土地      │台南市將軍區○○○段524 │全部，1987平方公尺│
│  │          │地號                    │                  │
├─┼─────┼────────────┼─────────┤
│3 │土地      │台南市將軍區○○○段525 │全部，1459平方公尺│
│  │          │地號                    │                  │
└─┴─────┴────────────┴─────────┘